# 赠送顾客体验券

提问人：贾beibei 时间：2020-12-23 13:33:07
陈版主您好，请问企业赠送顾客体验券如何处理？以下方式哪种合理？方式一：先做销售费用、预计负债，实际体验的时候，再冲预计负债、确认收入和税费。没有体验的，冲回销售费用和预计负债。
方式二：送的时候做递延收益，消费的时候递延收益转收入，到期未消费转营业外收入。@chenyiwei

回答人：chenyiwei
送出体验券时（假设为无条件的），按体验券的公允价值：借：销售费用，贷：合同负债；
后续客户体验时将合同负债结转营业收入，同时将商品或服务的成本结转营业成本。